【裁判字號】    98,重訴,57
【裁判日期】    990111
【裁判案由】    毒品危害防制條例
【裁判全文】
臺灣高雄地方法院刑事判決              98年度重訴字第57號
公  訴  人  臺灣高雄地方法院檢察署檢察官
被      告  甲○
選任辯護人  張賜龍律師
            陳靜娟律師
被      告  丙○○
選任辯護人  林樹根律師
            洪茂松律師
            邱麗妃律師
被      告  乙○○
選任辯護人  許惠珠律師
            洪世崇律師
上列被告因毒品危害防制條例案件，經檢察官提起公訴（98年度
偵字第21962 號）暨移送併辦（98年度偵字第24704 、24705 、
24706 號），本院判決如下：
    主  文
甲○販賣第一級毒品，處有期徒刑拾陸年。扣案之第一級毒品海
洛因捌塊（毛重3204.10 公克，合計淨重2784.58 公克，空包裝
總重419.52公克，純度71.43%，純質淨重1989.03 公克）暨其包
裝袋均沒收銷燬；NOKIA 牌門號0000000000號行動電話壹支（含
SIM 卡）及藍色背包壹個均沒收。
丙○○共同運輸第一級毒品未遂，處有期徒刑捌年陸月。扣案之
第一級毒品海洛因捌塊（毛重3204.10 公克，合計淨重2784.58
公克，空包裝總重419.52公克，純度71.43%，純質淨重1989.03
公克）暨其包裝袋均沒收銷燬；NOKIA 牌門號0000000000號、
0000000000號行動電話各壹支（均含SIM 卡）均沒收。
乙○○共同運輸第一級毒品未遂，累犯，處有期徒刑玖年。扣案
之第一級毒品海洛因捌塊（毛重3204.10 公克，合計淨重2784.5
8 公克，空包裝總重419.52公克，純度71.43%，純質淨重1989.0
3 公克）暨其包裝袋均沒收銷燬；NOKIA 牌門號0000000000號、
0000000000 號行動電話各壹支（均含SIM 卡）均沒收。
    事  實
一、乙○○於民國90年間，因竊盜罪，經台灣高等法院台中分院
    判處有期徒刑7 月確定，嗣於95年2 月9 日執行完畢。
二、甲○、丙○○、乙○○均明知海洛因係毒品危害防制條例第
    2 條第2 項第1 款所定之第一級毒品，不得販賣、運輸、持
    有。甲○竟仍基於販入第一級毒品海洛因後再伺機販出以牟
    利之犯意，於98年5 月間某日，前往高雄市○○路某間葬儀
    公司，以新台幣（下同）360 萬元之價格，向綽號「壁虎」
    （又稱「小刀」）之年籍姓名不詳之成年男子（下稱「壁虎
    」），販入第一級毒品海洛因磚8 塊，雙方並約定於98年7
    月交貨。嗣於同年7 月24日，「壁虎」告知甲○第一級毒品
    海洛因已抵達臺灣，約定翌日（25日）在台中交貨，並要求
    甲○準備1 輛汽車供其使用。甲○隨即將其子單國華（不知
    情）所有之車牌號碼6388-TE 休旅車交予「壁虎」使用。因
    甲○對台中不熟，遂於當日找丙○○陪同其於翌日前往台中
    領取第一級毒品海洛因，伺機販賣牟利；又因至台中後尚需
    交通工具前往取貨，丙○○復於同日，以其所有之NOKIA 牌
    門號0000000000號行動電話與乙○○所有之NOKIA 牌門號00
    00000000號行動電話聯絡，其2 人並共同基於運輸第一級毒
    品海洛因之犯意聯絡，當甲○與丙○○於98年7 月25日下午
    搭乘高鐵北上抵達台中高鐵車站後，乙○○即駕駛車牌號碼
    5597-PW 號黑色休旅車前往接其2 人準備取貨，並等待「壁
    虎」進一步指示。迄於同日（25日）16時許（起訴書誤載為
    14時許），「壁虎」以行動電話0000000000號與甲○所有之
    NOKIA 牌門號0000000000號行動電話聯絡交貨地點，乙○○
    即駕駛上開車牌號碼5597-PW 號黑色休旅車附載甲○、丙○
    ○前往台中榮民總醫院等待，迨前開甲○交由「壁虎」使用
    之車牌號碼6388-TE 休旅車前來與甲○等人會面後，2 台車
    再度前往台中市○○區○ 段170 之12號右側巷內（水崛枝2
    號電線桿，編號G4853H13）停車，由丙○○下車至車牌號碼
    6388-TE 休旅車拿取由藍色背包所裝放之第一級毒品海洛因
    磚8 塊後，甫返回乙○○所駕駛之車牌號碼5597-P W號休旅
    車內，未及起運離開現場而不遂之際，旋即為法務部調查局
    南部地區機動工作組、台南縣警察局少年隊、高雄市政府警
    察局苓雅分局所組成之專案小組成員以現行犯逮捕，並搜扣
    得甲○所有供販入第一級毒品海洛因所用之NOKIA 牌門號00
    00000000號行動電話1 支（含SIM 卡）；丙○○所有、乙○
    ○所有供共同運輸第一級毒品海洛因未遂所用之NOKIA 牌門
    號0000000000號、0000000000號行動電話各1 支（均含SIM
    卡），復在上開車牌號碼5597 -PW號休旅車上搜扣得甲○所
    有供販入第一級毒品海洛因所用之藍色背包1 個及其內裝放
    之第一級毒品海洛因磚8 塊（毛重3204.10 公克，合計淨重
    2784.58 公克，空包裝總重419.52公克，純度71.43%，純質
    淨重1989.03 公克）。
二、案經法務部調查局南部地區機動工作組移送台灣高雄地方法
    院檢察署檢察官偵查起訴暨移送併辦。
    理  由
壹、證據能力部分：
    按被告以外之人於審判外之言詞或書面陳述，除法律有規定
    者外，不得作為證據；被告以外之人於審判外之陳述，雖不
    符刑事訴訟法第159 條之1 至同條之4 之規定，而經當事人
    於審判程序同意作為證據，法院審酌該言詞陳述或書面陳述
    作成時之情況，認為適當者，亦得為證據。當事人、代理人
    或辯護人於法院調查證據時，知有刑事訴訟法第159 條第1
    項不得為證據之情形，而未於言詞辯論終結前聲明異議者，
    視為有前項之同意，刑事訴訟法第159 條第1 項、第159 條
    之5 分別定有明文。查本判決所援引之以下各項證據（詳後
    述），固有部分屬傳聞證據，然被告、辯護人及檢察官於本
    院言詞辯論終結前，均不爭執而未曾聲明異議，本院審酌該
    等言詞及書面陳述作成時之情況，並無出於任意性或不正取
    供，或違法或不當情事，且客觀上亦無不可信之情況，堪認
    為適當，揆諸前開說明，爰認均有證據能力。
貳、實體部分：
一、訊據被告甲○對販賣第一級毒品之犯行，被告丙○○、乙○
    ○對運輸第一級毒品未遂之犯行分別於偵查及本院審理時均
    坦承不諱，且互核大致相符，復有被告丙○○以行動電話00
    00000000號與被告乙○○之行動電話0000000000號，於98年
    7 月24日聯絡之通聯譯文、「壁虎」以行動電話0000000000
    號與甲○之行動電話0000000000號，於98年7 月25日聯絡之
    通聯譯文（見98年度偵字第21962 號卷第45至47頁）、98年
    7 月25日台灣高鐵左營至台中車票影本1 張、刑案現場照片
    9 張（見98年度偵字第21962 號卷第15頁、第28至30頁）附
    卷可稽；及藍色背包1 個，NOKIA 牌門號0000000000號、00
    00000000號、0000000000號共3 支（均含SIM 卡）扣案可證
    。另將在車牌號碼5597 -PW號休旅車上所查扣藍色背包內裝
    放之塊狀物品8 塊，經送請法務部調查局鑑驗結果，均含有
    第一級第6 項毒品海洛因成分（毛重3204 .10公克，合計淨
    重2784.58 公克，空包裝總重419.52公克，純度71.43%，純
    質淨重1989.03 公克），有該局98年9 月11日調科壹字第09
    823024420 號濫用藥物實驗室鑑定書1 份附卷可憑（見98年
    度偵字第21962 號卷第72頁）。
二、再者，邇來政府為杜絕毒品氾濫，毒害人民甚深，再三宣導
    教民眾遠離毒品、媒體之報導既深且廣，對於毒品之禁絕，
    應為民眾所熟悉。又政府對於查緝施用、轉讓及販賣毒品無
    不嚴格執行，且販賣毒品罪更係重罪，設若無利可圖，衡情
    一般持有毒品者，當不致輕易將持有毒品交付他人。況乎毒
    品海洛因價格不貲、物稀價昂，且販賣毒品海洛因係違法行
    為，非可公然為之，亦無公定之價格，不論任何包裝，均可
    任意分裝增減分量，每次買賣價量，亦可能隨時依雙方間之
    關係深淺、資力、需求量及對行情之認知、來源是否充裕、
    查緝是否嚴緊，購買者被查獲時供述購買對象之可能性風險
    之評估等，因而異其標準，並隨時機動調整，非可一概而論
    ，是販賣之利得除經坦承犯行或價量俱臻明確外，委難查得
    實情，販賣之人從價差或量差中牟利方式雖異，其意圖營利
    之非法販賣行為則一。本件被告甲○向「壁虎」以360 萬元
    一次購入淨重高達2784.58 公克，純度71.43%，純質淨重19
    89.03 之海洛因，倘若無利可圖，應無甘冒被查緝而觸重刑
    之危險，如此大費周章，一次支付大筆現金購入巨量之海洛
    因，僅為以同一價量轉讓他人之可能，是被告甲○販入第一
    級毒品海洛因，主觀上確有營利之意圖，亦堪認定。
三、按運輸毒品罪係以基於運輸毒品之犯意，於拿取或收受毒品
    時，即屬已著手於運輸毒品行為之實行，而其既遂、未遂，
    應以是否起運離開現場為準，如已起運離開現場即屬既遂（
    最高法院97年台上字第230 號、98年台上字第4453號判決意
    旨參照）。證人即法務部調查局南部地區機動工作組調查員
    黃洪琨於本院審理時證稱：被告接完毒品上車，車子開始迴
    轉，我們即上前圍捕攔下他們；圍捕時，他們車頭已偏，正
    在迴轉當中，但是還沒有開直線的距離等語（見本院卷第11
    1 頁反面、113 頁）；核與被告乙○○於本院審理時供稱：
    為警查獲時海洛因已在車上，丙○○剛剛上車就被警察查獲
    ，我車子還沒有駛離現場等語相符（見本院卷第24頁反面）
    。又法務部調查局南部地區機動工作組逕行搜索執行結果報
    告書亦記載：....，由丙○○下車至6388-TE 銀色休旅車拿
    取1 只藍色背包後，返回乙○○所駕駛5597-PW 號黑色休旅
    車內，「隨即」遭本組會同台南縣警察局少年隊、高雄市政
    府警察局苓雅分局等單位人員以現行犯逮捕... 等情，有該
    組逕行搜索執行結果報告書1 份在卷可參（見98年度逕搜字
    第23號卷第2 頁）。是被告丙○○至車號6388-TE 休旅車拿
    取裝有海洛因之藍色背包後，業已將之置於被告乙○○所駕
    駛之駕駛5597-PW 號休旅車之運輸工具上並上車後，始為警
    逮捕，則被告乙○○、丙○○顯已著手運輸毒品海洛因之行
    為甚明；然當被告乙○○正駕車迴轉欲離開現場之際，旋即
    為警圍捕攔住，足認被告乙○○、丙○○雖已著手運輸毒品
    海洛因之行為，惟尚未起運離開現場無訛，則應屬運輸毒品
    未遂，公訴人認係運輸毒品既遂，尚有未洽，附此敘明。
四、又按刑法上之幫助犯，係對於犯罪與正犯有共同之認識，而
    以幫助之意思，對於正犯資以助力，而未參與實施犯罪之行
    為者而言（最高法院75年度臺上字第1509號、84年度臺上字
    第5998號、88年度臺上字第1270號判決意旨參照），本案被
    告乙○○、丙○○以車號5597-PW 號休旅車為運輸毒品海洛
    因之工具，駕該車前往領取毒品海洛因後欲運至高鐵台中站
    ，再以高鐵運回高雄，其2 人顯已參與實施運輸毒品海洛因
    之犯罪構成要件行為甚明，就上開運輸毒品海洛因之犯行，
    有犯意聯絡及行為分擔，應為共同正犯無疑，辯護人辯稱係
    幫助犯，委無可採，併此敘明。
五、綜上所述，被告3 人前開任意性之自白均與事實相符，本件
    事證明確，被告甲○販賣第一級毒品之犯行，被告丙○○及
    乙○○共同運輸第一級毒品未遂之犯行，均堪以認定。
六、按刑法第2 條第1 項規定：「行為後法律有變更者，適用裁
    判時之法律，但裁判前之法律有利於行為人者，適用最利於
    行為人之法律」；所稱「適用」，係指完整性之適用，與「
    準用」係依其性質而為選擇性之應用者不同，是比較新舊法
    適用法律時，應就罪刑有關之一切情形，比較其全部之結果
    而為整體之適用，不能割裂而分別適用新舊法律（最高法院
    89年度臺上字第5368號、88年臺非字第31號判決意旨參照）
    。次按98年5 月20日公布之毒品危害防制條例修正條文之生
    效日期，應依中央法規標準法第13條之規定，自公布日起至
    第3 日即98年5 月22日發生效力（司法院98年6 月29日院臺
    廳刑一字第0980014643號函參照）。據此，本案應依刑法第
    2 條第1 項規定而為比較，說明如下：
（一）修正前毒品危害防制條例第4 條第1 項規定：「製造、運
      輸、販賣第一級毒品者，處死刑或無期徒刑；處無期徒刑
      者，得併科新臺幣1 千萬元以下罰金。」；修正後規定：
      「製造、運輸、販賣第一級毒品者，處死刑或無期徒刑；
      處無期徒刑者，得併科新臺幣2 千萬元以下罰金。」，修
      正後之規定將罰金上限自修正前之1 千萬元提高為2 千萬
      元，比較新舊法之結果，修正後之規定並非較有利於被告
      3 人。
（二）修正前毒品危害防制條例第17條係規定：「犯第4 條第1
      項至第4 項、第5 條第1 項至第4 項前段、第6 條第1 項
      至第4 項、第7 條第1 項至第4 項、第8 條第1 項至第4
      項、第10條或第11條第1 項、第2 項之罪，供出毒品來源
      ，因而破獲者，得減輕其刑」，修正後則規定：「犯第4
      條至第8 條、第10條或第11條之罪，供出毒品來源，因而
      查獲其他正犯或共犯者，減輕或免除其刑。犯第4 條至第
      8 條之罪於偵查及審判中均自白者，減輕其刑」。修正後
      之規定除第1 項部分擴大所得適用法條範疇，並就「得減
      輕其刑」，修正為「減輕或免除其刑」，另增訂「偵查及
      審判中均自白者，減輕其刑」之規定。被告甲○於偵查中
      及本院審理時均自白販賣第一級毒品之犯行；被告丙○○
      及乙○○於偵查中及本院審理時均自白運輸第一級毒品未
      遂之犯行，比較新舊法之結果，修正後之規定較有利於被
      告3 人。
（三）是以，就毒品危害防制條例第4 條第1 項及第17條修正前
      後之規定為整體比較之結果，應適用修正後之毒品危害防
      制條例第4 條第1 項、第17條之規定對被告3 人較為有利
      。
七、查海洛因係毒品危害防制條例第2 條第2 項所稱之第一級毒
    品，不得販賣、運輸、持有。核被告甲○所為，係犯修正後
    毒品危害防制條例第4 條第1 項之販賣第一級毒品罪（起訴
    書法條誤載為毒品危害防制條例第4 條第2 項，經蒞庭檢察
    官當庭更正，見本院卷第110 頁）；被告乙○○、丙○○所
    為，均係犯修正後毒品危害防制條例第4 條第6 項、第1項
    之運輸第一級毒品未遂罪，起訴書法條誤載為毒品危害防制
    條例第4 條第2 項，經蒞庭檢察官當庭更正為毒品危害防制
    條例第4 條第1 項運輸第一級毒品既遂（見本院卷第110 頁
    ），惟被告乙○○、丙○○尚未將海洛因起運離開現場即遭
    警逮捕，已詳於前述，應屬運輸毒品未遂，故檢察官起訴法
    條尚有未洽應予變更。被告乙○○、丙○○，雖已著手實行
    運輸海洛因之行為，然尚未將海洛因起運離開現場，尚屬運
    輸第一級毒品未遂階段，爰均依刑法第25條第2 項後段規定
    ，按既遂犯之刑減輕之。被告3 人持有第一級毒品海洛因之
    低度行為，被告甲○部分為販賣第一級毒品海洛因，被告乙
    ○○、丙○○部分為運輸第一級毒品海洛因未遂之高度行為
    所吸收，均不另論罪。被告乙○○、丙○○2 人就運輸第一
    級毒品未遂之犯行，有犯意聯絡及行為分擔，為共同正犯。
    又被告甲○就販賣第一級毒品之犯行，被告乙○○、丙○○
    就運輸第一級毒品未遂之犯行，分別於偵查及本院審理時均
    自白，此有被告3 人於偵查及本院審理筆錄在卷可按，爰依
    修正後毒品危害防制條例第17條第2 項之規定，各減輕其刑
    ，被告乙○○、丙○○，有上開2 減輕事由，爰均依法遞減
    之。被告乙○○有事實欄所述之前科紀錄及執行情形，此有
    臺灣高等法院被告前案紀錄表在卷可佐（見本院二卷第15頁
    ），其於受有期徒刑之執行完畢後5 年以內故意再犯本件有
    期徒刑以上之罪，為累犯，應依刑法第47條第1 項之規定，
    加重其刑（法定本刑為死刑、無期徒刑部分依法不得加重）
    ，並依法先加後減其刑。至移送併辦部分（98年度偵字第
    21962 號），與本案起訴事實為同一事實，本院自得併與審
    理，附此敘明。另被告丙○○之辯護人聲請依刑法第59條之
    規定減輕其刑，惟被告丙○○所運輸之毒品海洛因毛重共達
    3204 .10公克，純質淨重亦達1989.03 公克，數量甚鉅，影
    響社會治安深廣，情節非輕，尚難認其犯罪之情狀顯可憫恕
    ，故不依刑法第59條之規定減輕其刑，併此敘明。爰審酌被
    告3 人明知毒品對人體之危害性，被告甲○仍為圖一己私利
    而販賣毒品海洛因，被告丙○○、乙○○受託運輸毒品海洛
    因，其行為均足助長施用毒品之氾濫，非但戕害施用毒品者
    之健康，造成其家人身心俱疲，更助長犯罪，且其販入或運
    輸之毒品海洛毛重共達3204 .10公克，純質淨重亦達1989.0
    3 公克，若該批毒品流入市面，對社會治安危害甚鉅，惡性
    非輕，惟念被告3 人犯後均坦承犯行，毒品尚未售出等一切
    情狀，分別量處如主文所示之刑。
八、扣案之海洛因8 塊（毛重3204.10 公克，合計淨重2784.58
    公克，空包裝總重419.52公克，純度71.43%，純質淨重1989
    .03 公克），皆係毒品，業於前述，不問屬於犯人與否，應
    依毒品危害防制條例第18條第1 項前段規定，宣告沒收銷燬
    ，至上揭毒品之包裝袋因包覆該毒品，其上顯留有該毒品之
    殘渣，衡情自難與之析離，當應整體視之為毒品，併予宣告
    沒收銷燬；至鑑驗所耗損之毒品，既已費失，自無庸宣告沒
    收銷燬。按毒品危害防制條例第19條第1 項關於沒收之規定
    ，係採義務沒收主義，犯同條例第4 條至第9 條、第12條、
    第13條或第14條第1 項、第2 項之罪者，其供犯罪所用之物
    或因犯罪所得之財物，且屬犯人所有者，即應依該規定沒收
    ，法院無審酌之餘地，並不以專供犯罪所用之物為限（最高
    法院93年度臺上字第1360號、第1365號、92年度臺上字第26
    08號判決意旨參照）。扣案之NOKIA 牌門號0000000000號、
    0000000000號行動電話各1 支（均含SIM 卡），分別為被告
    丙○○、乙○○所有，業據其於本院審理中供陳在卷（見本
    院卷第115 頁反面），係供其聯絡共同運輸毒品海洛因使用
    ；又扣案之NOKIA 牌門號0000000000號行動電話1 支（含SI
    M 卡），為被告甲○所有，業據其於本院審理中供陳在卷（
    見本院卷第115 頁反面），係供其聯絡販入毒品海洛因使用
    ，均應依毒品危害防制條例第19條第1 項規定，分別於主文
    欄所示各該罪刑項下宣告沒收；另扣案之藍色背包1 個，係
    用於放置、包裝上揭毒品海洛因，防止裸露而便於攜帶，係
    供本件販入毒品所用之物，且於本件查獲當時，被告甲○販
    入毒品之犯行已完成，應屬被告甲○所有，應併依毒品危害
    防制條例第19條第1 項規定宣告沒收。又扣案之門號000000
    0000號行動電話1 支（含SIM 卡），依卷內證據均無證據證
    明與本件販賣或運輸毒品海洛因有關，爰不予宣告沒收，附
    此敘明。
九、不另為無罪諭知部分：
（一）公訴意旨另以：被告甲○與丙○○、乙○○共同基於運輸
      第一級毒品海洛因之犯意，被告甲○與丙○○先於98年7
      月25日下午搭乘高鐵北上準備接貨，抵達台中後，被告乙
      ○○則駕駛車牌號碼5597-PW 號黑色休旅車前往接2 人，
      並等待「壁虎」進一步指示。於同日14時許，被告甲○接
      獲「壁虎「指示，3 人即搭乘上開車輛前往台中榮民總醫
      院等待。等待期間前開被告甲○交由「壁虎」使用之車牌
      號碼6388-TE 車輛前來與被告甲○等人會面後，2 台車再
      度前往台中市○○區○ 段170 之12號右側巷內（水崛枝2
      號電線桿，編號G4853H13）停車，由被告丙○○下車至車
      牌號碼6388-TE 車輛向不詳之人拿取1 只藍色背包後，返
      回被告乙○○所駕駛之車牌號碼5597-PW 號車輛內，當場
      為法務部調查局南部地區機動組、台南縣警察局少年隊、
      高雄市政府警察局苓雅分局組成專案小組成員以現行犯逮
      捕，因認被告甲○另涉犯毒品危害防制條例第4 條第1 項
      運輸第一級毒品罪嫌云云（起訴書法條誤載為毒品危害防
      制條例第4 條第2 項，經蒞庭檢察官當庭更正，見本院卷
      第110 頁）。
（二）按毒品危害防制條例所稱「運輸」毒品行為，係指本於運
      輸之意思由甲地運到乙地之行為，包括國際間及國內一切
      載運與輸送毒品之情形而言，倘有此載運與輸送意圖者，
      一有搬運輸送之行為，犯罪即已成立，非以運抵目的地為
      完成犯罪之要件，亦不以兩地間毒品直接搬運輸送移轉存
      置於特定地點為限，其以迂迴、輾轉方法，利用不相同之
      運輸工具、方法，將特定之毒品移轉運送至終極目的地者
      ，其各階段之運送行為，均不失為「運輸」行為之一種。
      至販賣，兼指買賣而言，不以販入之後復行賣出為構成要
      件，祇須以營利為目的將毒品販入或賣出，有一於此，其
      犯罪即為成立。而運輸毒品按其性質或結果，並非當然含
      有販賣之成分，難謂其間有低度行為與高度行為之吸收關
      係，故運輸與販賣毒品兩者，應屬數個獨立之行為。故運
      輸毒品行為，通常祇指非基於販賣、持有而為運輸之意思
      ，而為他人運送而已，若為自己販賣、持有目的而為運送
      者，除可認於販賣、持有犯意外，另有運輸之意思而為運
      送行為，否則，應逕依販賣、持有毒品論，而無再論究運
      輸毒品之餘地（最高法院最高法院92年台上字第1184號、
      98年台上字第2108號判決意旨參照）。本案被告甲○意圖
      營利，於98年5 月間某日，前往高雄市○○路某間葬儀公
      司，以360 萬元之價格，向「壁虎」販入第一級毒品海洛
      因磚8 塊，雙方並約定於98年7 月交貨（海洛因），則被
      告甲○嗣依「壁虎」之指示，於98年7 月25日由高雄北上
      至台中取貨（海洛因），應認僅係為自己販入海洛因之目
      的前往台中取貨（海洛因）拿回高雄，再伺機賣出牟利，
      尚難認其有何另行基於運輸毒品海洛因之意思而為運送之
      行為，是應逕依販賣、持有第一級毒品論，而無再論究運
      輸第一級毒品之餘地甚明。此外，復查無其他積極證據足
      認被告甲○確有公訴人所指運輸第一級毒品之犯行，是被
      告甲○此部分犯罪即屬不能證明，原應為無罪之諭知，惟
      公訴人認被告甲○此部分犯行與上開論罪科刑之販賣第一
      級毒品部分有想像競合犯之裁判上一罪關係，爰不另為無
      罪之諭知。
據上論斷，應依刑事訴訟法第299 條第1 項前段、第300 條，修
正後毒品危害防制條例第4 條第1 項、第6 項、第17條第2 項、
第18條第1 項前段、第19條第1 項，刑法第2 條第1 項前段、第
11 條 、第28條、第25條、第47條第1 項，判決如主文。
本案經檢察官魏豪勇到庭執行職務。
中    華    民    國    99    年    1     月    11    日
                  刑事第七庭  審判長法  官  陳    箐
                                    法  官  林 依 蓉
                                    法  官  簡 佩 珺
以上正本證明與原本無異。
如不服本判決應於收受判決後10日內向本院提出上訴書狀，並應
敘述具體理由。其未敘述上訴理由者，應於上訴期間屆滿後20日
內向本院補提理由書(均須按他造當事人之人數附繕本)「切勿逕
送上級法院」。
中    華    民    國    99    年    1     月    11    日
                                    書記官  李 玉 霜
附錄本判決論罪科刑法條：
修正後毒品危害防制條例第4條第1項、第6項
製造、運輸、販賣第一級毒品者，處死刑或無期徒刑；處無期徒
刑者，得併科新臺幣2 千萬元以下罰金。
前5項之未遂犯罰之。

司法院資訊處製作；財團法人民間司法改革基金會備份。
